

```{r include=FALSE}
knitr::opts_chunk$set(echo = TRUE, 
                      warning = FALSE, 
                      message = FALSE, 
                      eval=FALSE, 
                      fig.width = 12, 
                      fig.height = 8)
options(width = 90)
```

# Métricas báscias

1) Cargamos datos y paquetes

```{r}
library(tidyverse)
load("data/data.RData")
```

Olivo/bacteriosis ---

```{r}
olivo %>% view
```

> dataset formato "wide" (planilla de campo) con 30 columnas de sev por arbol individual [datos simulados]

2) Re-estructuracion ---

Pasamos de formato wide a long para hacer operaciones por grupos. 
Ojo: No siempre debe hacerse este paso aunque nos habilita a group_by()+ summarise()
  # le pedimos que apile las columnas conteniendo a las plantas 1 a 30
  # el nombre de las columnas las apile en una columna llamada "tree"
  # la observaciones de severidad las apile en una columna llamada sev
  # el producto de este re-arreglo se llamará "oli_long"
  
```{r}
olivo %>%  
  pivot_longer(cols = `1`:`30`, 
         names_to = "tree",
         values_to = "sev") -> oli_long 
```

Chequeamos cuántos árboles fueron evaluados en cada año/región/lote:

```{r}
oli_long
```

Chequeamos cuantos arboles se evaluaron por campo

```{r}
oli_long %>% 
  group_by(year, loc, farm) %>%
  summarise(n= sum(!is.na(sev))) %>% 
  pivot_wider(names_from=year, 
              values_from = n)
```

Imprimimos los 30 árboles de un mismo lote 

```{r}
oli_long %>% 
  arrange(loc, year) %>% 
  print(n=30)
```

## Incidencia 

(nivel lote - evolución interanual)

Probamos el artilugio matemático que nos permitirá calcular la proporción de árboles enfermos

```{r}
muestra1 <- c(0,1)
mean(muestra1)
```

```{r}
muestra2 <- c(0,0,0,0,1)
mean(muestra2)
```

```{r}
muestra3 <- c(1,1,1,1,1,1,1,1,0,0)
mean(muestra3)
```

Ahora si, aplicaremos el artilugio a nuestros datos. 

Tip: pueden ir seleccionando por lineas para ir probando el codigo antes de ejecutarlo por completo (seleccionar hasta antes de cada pipe, sino quedará abierta la sentencia)

```{r}
 oli_long %>%
  mutate(diseased = sev>0) %>% 
  group_by(year, loc, farm) %>%
  summarise(inc = mean(diseased, na.rm=TRUE)*100) %>% 
  ungroup %>% 
  arrange(loc, year) -> oli_inc 
```

Damos print a "oli_inc"

```{r}
oli_inc
```

Graficamos oli_inc (una de las posibilidades)

```{r}
oli_inc %>% 
  ggplot()+
  # aes(x=factor(year), y=inc) +
  aes(x=factor(year), y=inc, color=factor(farm)) +
  geom_point() +
  # geom_line() +
  geom_line(aes(group=farm)) +
  facet_grid(. ~ loc)
```

## Prevalencia 

Nivel región - evolución interanual

```{r}
oli_inc %>%
  mutate(diseased_farm = inc>0) %>% 
  group_by(year, loc) %>%
  summarise(prev = mean(diseased_farm, na.rm=TRUE)*100) %>% 
  ungroup %>% 
  arrange(loc,year) -> oli_prev
```

```{r}
oli_prev
```

Plot de oli_prev

```{r}
oli_prev %>% 
  ggplot()+
  aes(x=factor(year), y=prev, color=factor(loc)) +
  geom_point() +
  geom_line(aes(group=loc))
```

## Severidad

Calculamos ambas severidades vistas en la introducción teórica

NOTA: en el teórico la sev_cond daba "NaN" en aquellos casos en que todos los arboles tenian sev=0, y en el filtrado `sev[which(sev > 0)]`
el vector quedaba vacío. 

```{r}
oli_long %>% 
  group_by(year, loc, farm) %>%
  summarise(
    sev_media = mean(sev, na.rm=TRUE), 
    sev_cond =mean(sev[which(sev > 0)])) %>% 
  ungroup %>% 
  mutate_all(~replace(., is.nan(.), 0)) %>% 
  arrange(loc, year) -> oli_sev
oli_sev
```

Print `oli_sev`

```{r}
oli_sev
```

Plot `oli_sev`

* Aprovechamos a usar una función muy eficiente que puede resultar una gran aliada en nuestro trabajo cotidiano: `stat_summary()`

```{r}
oli_sev %>% 
  ggplot()+
  aes(x=loc, y =sev_media)+
  geom_point(alpha=.3)+
  facet_wrap("year")+ 
  stat_summary(fun = mean, geom = "crossbar", col="blue")+
  stat_summary(aes(label=..y.. %>% round(1)), 
               fun=mean, 
               geom="text", size=4, vjust = -0.5)  +
  scale_x_discrete(guide = guide_axis(n.dodge = 2)) 
```

- Bonus

Soja es el típico dataset de un experimento de campo donde evaluamos severidad y rendimiento de las parcelas

```{r}
soja %>% view
```

Vemos que tiene el formato de planilla de campo (wide), en donde no repetimos el nombre de trat, sino que ubicamos los datos de cada rep en la misma linea

```{r}
soja %>% 
  pivot_longer(
    cols = matches("_"),
    names_to = c(".value", "bk"), 
    names_sep = "_") -> soja_long
```

print `soja_long`

```{r}
soja_long
```

Gráfico exploratorio de sev

```{r}
soja_long %>% 
  ggplot()+
  aes(x=factor(fungic), y=sev)+
  geom_boxplot(width=.2) + 
  geom_point(aes(col=factor(bk)))
```

Gráfico exploratorio de yield

```{r}
soja_long %>% 
  ggplot()+
  aes(x=fungic, y=yield)+
  geom_boxplot(width=.2) + 
  geom_point(aes(col=factor(bk)))
```

