```{r include=FALSE}
knitr::opts_chunk$set(echo = TRUE, 
                      warning = FALSE, 
                      message = FALSE, 
                      eval=FALSE, 
                      fig.width = 12, 
                      fig.height = 8)
options(width = 90)
```

# AUC

Area bajo la curva de progreso de la enfermedad

Reproducción de: https://apsjournals.apsnet.org/doi/10.1094/PHYTOFR-11-20-0033-A 

```{r}
# install.packages("pacman")
pacman::p_load(tidyverse, epifitter)
```

```{r}
time = c(1,2,3,4)
y = c(1,2,3,10)
```

Area under the disease progress curve (AUDPC) - Absoluta

```{r}
audpc_1  <- AUDPC(time = time, y = y, 
                  y_proportion = FALSE, 
                  type = "absolute")
audpc_1
```

Area under the disease progress stairs (AUDPS) - Absoluta

```{r}
audps_1  <- AUDPS(time = time, y = y, y_proportion = FALSE, 
                  type = "absolute")
audps_1
```

AUC standarizada

```{r}
sAUDPC <- audpc_1/(4-1)
sAUDPC
```

```{r}
sAUDPS <- audps_1 * (4-1) / ((4-1)*4)
sAUDPS
```

AUDPC relativa

```{r}
audpc_max <- 10*(4-1)
(rAUDPC <- audpc_1/audpc_max)
```

AUDPS relativa
```{r}
audps_max <- 10*(4)
(rAUDPC <- audps_1/audps_max)
```


Aplicación a un caso real

```{r}
load("data/data.RData")
```

Dataset `canola` 

Experimento de canola conducido en Balcarce, donde fueron testeados 10 fungicidas (mas un control sin protección con fungicida) con 3 bloques en el cual se registró el progreso de la incidencia de manchas foliares de Phoma lingam a través del tiempo (tiempo térmico desde la detección de la primera mancha)

```{r}
canola %>% 
  janitor::tabyl(trt, bk)
```

```{r}
canola %>%  
  pivot_longer(
    cols= inc_15:inc_248, 
    names_to = "tt", 
    values_to = "inc", 
    names_prefix = "inc_")-> can_long
```

```{r}
can_long
```


```{r}
can_long <- can_long %>% 
  mutate_at(vars(tt), as.numeric)

can_long
```

```{r}
can_long %>%   
  unite("par", trt, bk, remove = FALSE) %>% 
  ggplot()+ 
  aes(x=tt, y=inc)+ 
  geom_line()+
  facet_wrap("par")
```

Calcularemos un valor de AUC por parcela con auxilio de las funciones `group_by` y `summarize` 

```{r}
can_long %>%
  group_by(trt, bk) %>%
  summarize(auc = AUDPC(time = tt, 
                        y = inc, 
                        y_proportion = FALSE, 
                        type = "absolute")) -> can_auc
```

Chequeamos str del nuevo dataset, que entrara al modelado

```{r}
can_auc
```

```{r}
can_auc <- can_auc %>% 
  mutate_at(vars(trt, bk), as.factor)
```

```{r}
can_auc %>% 
  ggplot()+
  aes(y=auc,x=trt, col=bk)+
  geom_point()
```

Model fitting 

```{r}
pacman::p_load(emmeans, multcomp, scales)
```

```{r}
mod_canola <- lm(auc ~ trt + bk, data = can_auc)
```

```{r}
par(mfrow = c(1, 2))
plot(mod_canola, which = c(1,2))
```

```{r}
MASS::boxcox(mod_canola)
```

```{r}
mod_canola1 <- lm(log(auc) ~ trt + bk, data = can_auc)
```

```{r}
par(mfrow = c(2, 2))
plot(mod_canola, which = c(1,2))
plot(mod_canola1, which = c(1,2))
```

```{r}
layout(1)
MASS::boxcox(mod_canola1)
```

Estimamos las medias ajustadas por el modelo

```{r}
em <- emmeans(mod_canola1, ~trt, type = "response")
```

Hacemos las comparaciones multiples segun test de Tukey

```{r}
res <- multcomp::cld(em, 
                     Letters = letters, 
                     alpha = .05, 
                     reversed = F) 
res
```

```{r}
plot(res, alpha =0.5) + 
  geom_vline(xintercept = res %>% 
               filter(trt==1) %>% 
               pull(response), 
             linetype = 2, col ="gray50")+
  geom_point(data = can_auc, 
             aes(x = auc, 
                 y = trt), pch=21, 
             position=position_dodge(width=1), size = 2) +
  geom_text(data = res, angle=90, vjust=-0.7,
            aes(x = response,
                y = trt,
                label = .group),
            size = 4)+
  labs(x="AUC incidencia de maculas", 
       y = "Tratamiento") +   
  scale_x_continuous(breaks=scales::pretty_breaks())+
  theme_bw()+
  coord_flip()
```

