```{r include=FALSE}
knitr::opts_chunk$set(echo = TRUE, 
                      warning = FALSE, 
                      message = FALSE, 
                      eval=FALSE, 
                      fig.width = 12, 
                      fig.height = 8)
options(width = 90)
```

# Enfermedades que inducen senescencia

Ensayo de fungicidas en cebada (trt=15). 
DBCA con 4 rep.
Evaluaciones de sev media a los 0, 9, 20 y 29 dias desde aplicado. 
Estimacion de AF activa (lo que no es senescencia)
La senescencia no cuenta para ninguna enfermedad, ya que es imposible distinguir su causa.

```{r}
cebada
```

Hacemos un cebada long solo con fines graficos, entonces no creamos `cebada_long`. 

```{r}
cebada %>% 
  pivot_longer(
    cols = c("verdor", "e1_sev", "e2_sev"), 
    names_to = "var", 
    values_to = "val") %>% 
  mutate(var = factor(var),
         var = fct_relevel(var, "verdor")) %>% 
  ggplot()+
  aes(x=dias, y=val, col = var)+
  facet_wrap("trt")+
  geom_point(alpha=0.3) +
  stat_summary(fun=mean, geom="line", 
               size=0.7, alpha=.5,  
               aes(col=var, group=var)) +
  scale_color_manual(
    labels = c("AF",  "Sev mancha en red (%)", "Sev escaldadura (%)"),
    values = c("green", "red", "blue")
  ) +
  theme_bw()+ 
  labs(title = "Evolución área foliar",
       y = "%", x = "Días desde aplicado", 
       col = "")
```

Ahora calculamos el AF sana (%), restando al AF activa, la severidad media de mancha en red y escaldadura.

```{r}
cebada <- cebada %>% 
  mutate(af_sana = verdor - e1_sev - e2_sev) %>% 
  mutate(sev_tot = e1_sev + e2_sev) 
cebada
```

Finalmente calculamos el AUC del AF sana (LAI)

```{r}
cebada %>% 
  group_by(trt, rep) %>%
  summarize(auc = AUDPC(time = dias, 
                        y = af_sana, 
                        y_proportion = FALSE, 
                        type = "absolute")) -> cebada_auc
```

```{r}
cebada_auc <- cebada_auc %>% 
  mutate_at(vars(trt, rep), as.factor)
```

```{r}
cebada_auc %>% 
  ggplot()+
  aes(y=auc, x=trt, col=rep)+
  geom_point()
```
... continuamos con los pasos anteriores de `can_auc` 