---
title: "Pliman"
output: html_document
---
Reproduciremos el post de Open Plant Pathology escrito por Emerson del Ponte

```{r}
browseURL("https://openplantpathology.org/posts/2021-05-31-measuring-plant-disease-severity-using-the-pliman-r-package/")
```

# Setup 

Noten que pliman requiere R version 4 y el paquete "EBImage" (este paso se hace una sola vez)

```{r}
# install.packages("BiocManager")
# BiocManager::install("EBImage")
```

Ahora si instalemos/activemos los paquetes requeridos para esta sesión:

```{r}
pacman::p_load(tidyverse, pliman, epiR)
```

# Indicar background (b), sano (h) y sintomatico (s) 

```{r}
h <- image_import("tan_spot/pixels/healthy.jpg")
s <- image_import("tan_spot/pixels/diseased.jpg")
b <- image_import("tan_spot/pixels/back.jpg")

```

Pedimos que muestre cada imagen indicada anteriormente:

```{r}
image_combine(h, s, b, ncol = 3)
```

# Imagen individual 

Importamos una solo imagen 

```{r}
img0 <- image_import("tan_spot/0.jpg")
image_combine(img0)
```

Pedimos estimar %sintomático / %sano  

```{r}
symptomatic_area(img = img0,
                 img_healthy = h,
                 img_symptoms = s,
                 img_background = b,
                 show_image = TRUE)
```

Y ahora que se haga la magia con todas las imagenes contenidas en una carpeta! 

# Múltiples imagenes 

```{r}
pliman <- symptomatic_area(img_pattern = "img",
                           dir_original = "tan_spot" ,
                           dir_processed = "tan_spot/processed",
                           save_image = TRUE,
                           img_healthy = h,
                           img_symptoms = s,
                           img_background = b,
                           show_image = FALSE)
```

WTF! 

```{r}
pliman
```

# Cuán buenas son las estimaciones hechas con pliman??

Estas imagenes evaluadas con pliman fueron evaluadas anteriormente con el software Quant (de conocida precision)

```{r}
quant <- tribble(
  ~sample, ~actual,
  "img5",     75,
  "img11",     24,
  "img35",     52,
  "img37",     38,
  "img38",     17,
  "img46",      7,
  "img63",    2.5,
  "img67",   0.25,
  "img70",     67,
  "img75",     10
)
```

Fusionamos los data frames pliman y quant

```{r}
dat <- left_join(pliman, quant)
dat
```

Visualizamos la confrontacion de las mediciones por ambos métodos, en eje x el "standard gold"y en y el que estamos poniendo a prueba:

```{r}
dat %>% 
  ggplot(aes(actual, symptomatic))+
  geom_point()+
  ylim(0,100)+
  xlim(0,100)+
  geom_abline(slope = 1, intercept = 0)+
  theme_bw()+
  labs(x = "Quant", 
       y = "pliman")
```

Calculamos el coeficiente de correlacion de concordancia entre variables continuas de Lin's (1989, 2000) del paquete "epiR" (llamado en el chunk de session setup)

```{r}
ccc <- epi.ccc(dat$actual, dat$symptomatic)
ccc
ccc$rho.c
```

que tul??
