---
title: "epicrop"
author: "Adam H. Sparks"
output: rmarkdown::html_vignette
---

```{r setup, include=FALSE}
pacman::p_load("epifitter", "tidyverse")
```

## Introducción a _epicrop_

_epicrop_ provee un paquete del modelo 'EPIRICE'(Savary _et al._ 2012), el cual se basa en la prediccion de enfermedad por medio de modelo SEIR (Susceptible-Exposed-Infectious-Removed 

Cinco enfermedades de arroz (sin ningun manejo) se pueden modelar con las funciones:

- bacterial blight (`predict_bacterial_blight()`)
- brown spot (`predict_brown_spot()`)
- leaf blast (`predict_leaf_blast()`)
- sheath blight (`predict_sheath_blight()`) 
- tungro (`predict_tungro()`)  

El modelo utiliza datos meteorológicos diarios para estimar la intensidad de la enfermedad.

La funcion, `get_wth()` permite descargar datos meteorológicos de [NASA POWER API](https://power.larc.nasa.gov), listos para ser usados en _epicrop_.

El uso de las funciones del paquete está diseñado para ser sencillo para modelar los riesgos de enfermedades del arroz, pero lo suficientemente flexible para adaptarse a otros patosistemas que utilizan la función `SEIR()`.

Si está interesado en modelar otros patosistemas, consulte Savary et al. (2012) para el desarrollo de los parámetros que se utilizaron para las enfermedades del arroz según se derivan de la literatura existente y se implementan en las funciones del modelo de enfermedad individual.

### Inicio

Cargue el paquete

```{r epicrop}
library("epicrop")
```

### Obtener datos meteorológicos

NOTA: hubieron varios casos de error en la instalación de epicrop, algunos de los cuales se resolvieron con la instalacion de Rtools, de acuerdo a los mensajes de error que salian en la consola.

```{r}
# correr solo en caso que no ande el siguiente chunk
installr::install.Rtools()
```

```{r power}
# Fetch weather for year 2000 season at the IRRI Zeigler Experiment Station
wth <- get_wth(
  # lonlat = c(-58.25614, -37.84632), # Balcarce
  lonlat = c(121.25562, 14.6774),
  dates = c("2000-01-01", "2000-12-31")
)
wth
```

Otras vias de importación de datos desde archivos locales. 
Sirve de ejemplo de como deberian ser nuestros datos en caso que usemos de una estacion meteorológica local.


```{r}
wth <- readr::read_csv("data/chirps.csv")
```

### Predict bacterial blight - wet season

Todas las funciones de la familia `predict _ ()` funcionan exactamente de la misma manera.
Se le proporciona datos meteorológicos y una fecha de aparición, que se encuentra dentro de los datos meteorológicos proporcionados. Devolverá un marco de datos de la intensidad de la enfermedad durante la temporada y otros valores asociados con el modelo.

Consulte el archivo de ayuda de `SEIR ()` para obtener más información sobre los valores devueltos.

```{r predict_bb}
# Predict bacterial blight intensity for the year 2000 wet season at IRRI
bb_wet <- predict_bacterial_blight(wth, emergence = "2000-07-01")
```

Vemos los resultados de la funcion anterior: 

```{r bb_wet}
bb_wet
```

## Graficos con ggplot2

Los datos están en un formato apaisado (wide) por defecto y deben convertirse a formato largo (long) para usarlos en _ggplot2_ si desea graficar más de una variable a la vez.

El modelo registra la cantidad de sitios para cada status a escala diaria; esto se puede graficar de la siguiente manera.

```{r wet_plot_sites"}
bb_wet %>% 
  pivot_longer(
    cols = c("diseased", "removed", "latent", "infectious"),
    names_to = "site",
    values_to = "value") %>% 
  ggplot()+
  aes(x = dates, y = value, shape = site, linetype = site) +
  labs(y = "Sites", x = "Date", title = "Bacterial blight") +
  geom_line(aes(group = site, colour = site)) +
  geom_point(aes(colour = site)) +
  theme_classic() -> p1 

p1
```

Predecir la intensidad de la leaf blast para la temporada humeda del año 2000 en el IRRI

```{r}
lb_wet <- predict_leaf_blast(wth, emergence = "2000-07-01")
lb_wet
```

```{r wet_plot_sites"}
lb_wet %>% 
  pivot_longer(
    cols = c("diseased", "removed", "latent", "infectious"),
    names_to = "site",
    values_to = "value") %>% 
  ggplot() +
  aes(x = dates,y = value,shape = site, linetype = site) +
  labs(y = "Sites",
       x = "Date", title= "Leaf blast") +
  geom_line(aes(group = site, colour = site)) +
  geom_point(aes(colour = site)) +
  theme_classic() -> p2
```

Cargamos el paquete `patchwork` que nos permite organizar plots individuales

```{r}
library(patchwork)
```

vemos como colecta las leyendas de ambos graficos y se usa un titulo en comun 

```{r}
p1 + p2 + plot_annotation(title = 'Wet season')+  
  plot_layout(guides = "collect") & theme(legend.position = 'bottom')
```

Graficar la intensidad a lo largo del tiempo no requiere ninguna manipulación de datos.

```{r wet_plot_intensity}
bb_wet %>% 
  ggplot() %>% 
  aes(x = dates, y = intensity) +
  labs(y = "Intensity (%)",
       x = "Date") +
  geom_line() +
  geom_point() +
  theme_classic()
```

## Comparando epidemias

La forma más común de comparar epidemias de enfermedades en epidemiología botánica es utilizar el área bajo la curva del progreso de la enfermedad (AUDPC) (Shaner y Finney 1977).

Esto se calcula fácilmente a partir de la salida de cualquiera de la familia de funciones `predict _ ()` o una ejecución personalizada de `SEIR ()` usando el paquete _epifitter_ (Alves y Del Ponte 2020).

Cargue _epifitter_ y simule la intensidad de la enfermedad en la estación seca a partir de enero para comparar con los resultados iniciales de "bb_wet".

```{r epifitter}
library("epifitter")
```

```{r epifitter}
bb_dry <- predict_bacterial_blight(wth = wth, emergence = "2000-01-05")
bb_dry
```

### Intensidad de la estación seca

Verifique la curva de progreso de la enfermedad para la estación seca

```{r}
bb_dry %>% 
  ggplot()+
  aes(x = dates, y = intensity) +
  labs(y = "Intensity (%)",
       x = "Date") +
  geom_line() +
  geom_point() +
  theme_classic()
```

Calcule el AUDPC usando el `AUDPC ()` de _epifitter_ para ambas temporadas y compare

```{r audpc}
# Dry season
AUDPC(
  time = bb_dry$simday,
  y = bb_dry$intensity,
  y_proportion = FALSE,
  type = "absolute")

# Wet season
AUDPC(
  time = bb_wet$simday,
  y = bb_wet$intensity,
  y_proportion = FALSE,
  type = "absolute"
)
```

El AUDPC de la estación húmeda es mayor que el de la estación seca. 
Por lo tanto, esto cumple con las expectativas de que el AUDPC de la temporada de lluvias es más alto que la temporada seca, que se pronosticó que tendría una menor intensidad de la enfermedad.

# Referencias 

Kaique dos S. Alves and Emerson M. Del Ponte (2020). epifitter: Analysis and Simulation of Plant Disease Progress Curves. R package version 0.2.0. URL: <https://CRAN.R-project.org/package=epifitter>.

Serge Savary, Andrew Nelson, Laetitia Willocquet, Ireneo Pangga and Jorrel Aunario. Modeling and mapping potential epidemics of rice diseases globally. *Crop Protection*, Volume 34, 2012, Pages 6-17, ISSN 0261-2194 DOI: [10.1016/j.cropro.2011.11.009](https://doi.org/10.1016/j.cropro.2011.11.009).

Gregory Shaner and R. E. Finney. "The effect of nitrogen fertilization on the expression of slow-mildewing resistance in Knox wheat. *Phytopathology* Volume 67.8, 1977, Pages 1051-1056.

Adam Sparks (2018). nasapower: A NASA POWER Global Meteorology, Surface Solar Energy and Climatology Data
Client for R. Journal of Open Source Software, 3(30), 1035, DOI: [10.21105/joss.01035](https://doi.org/10.21105/joss.01035).

Adam Sparks (2020). _nasapower: NASA-POWER Data from R_. R package version 3.0.1, URL: <https://CRAN.R-project.org/package=nasapower>.
