```{r}
library(ggplot2)
theme_set(theme_minimal())
```

# Definición matemática de los modelos logistico, gompertz e monomolecular (2 parametros)
```{r}
lo2 <- function(x, y0, r) { 1 / (1 + ((1 - y0) / y0) * exp(-r * x)) }
go2 <- function(x, y0, r) { exp(log(y0) * exp(-r * x))}
mo2 <- function(x, y0, r) {1 - ((1 - y0) * exp(-r * x))}

```

# Graficar los 3 modelos con los mismos coeficientes
```{r}
param1 = list(y0=0.01, r=0.3)
```

```{r}
ggplot(data = data.frame(x = 0), aes(x = x))+
  stat_function(fun=lo2, args=param1, aes(colour="Logístico")) +
  stat_function(fun=go2, args=param1, aes(colour="Gompertz")) +
  stat_function(fun=mo2, args=param1, aes(colour="Monomolecular")) +
  xlim(0,25) + ylim(0,1) +
  scale_colour_manual("Modelo", values = c("red", "green", "blue"))

```

# La predicción para $t=15$ para los 3 modelos seria:

```{r}
lo2(15, 0.01, 0.3)
go2(15, 0.01, 0.3)
mo2(15, 0.01, 0.3)

```

```{r}
ggplot(data = data.frame(x = 0), aes(x = x))+
  stat_function(fun=lo2, args=param1, aes(colour="Logístico")) +
  stat_function(fun=go2, args=param1, aes(colour="Gompertz")) +
  stat_function(fun=mo2, args=param1, aes(colour="Monomolecular")) +
  scale_colour_manual("Modelo", values = c("red", "green", "blue")) + 
  xlim(0,25) + ylim(0,1) +
  geom_point(aes(x=15, y=lo2(15, 0.01, 0.3)))+
  geom_point(aes(x=15, y=go2(15, 0.01, 0.3)))+
  geom_point(aes(x=15, y=mo2(15, 0.01, 0.3)))
```

# Definición matemática de los modelos logistico, gompertz e monomolecular (3 parametros)

```{r}
lo3 <- function(x, K, y0, r) {K/(1+((K-y0)/y0)*exp(-r*x))}
go3 <- function(x, K, y0, r) {K*(exp(-exp(y0-r*x)))}
mo3 <- function(x, K, y0, r) {K-(K-y0)*exp(-r*x)}
```

# Graficar los 3 modelos con los mismos coeficientes

```{r}
param2 = list(K=0.8, y0=0.01, r=0.3)
```

```{r}
ggplot(data = data.frame(x = 0), aes(x = x))+
  stat_function(fun=lo3, args=param2, aes(colour="Logístico")) +
  stat_function(fun=go3, args=param2, aes(colour="Gompertz")) +
  stat_function(fun=mo3, args=param2, aes(colour="Monomolecular")) +
  xlim(0,25) + ylim(0,1) +
  scale_colour_manual("Modelo", values = c("red", "green", "blue"))

```

# La predicción para $t=15$ para los 3 modelos seria:

```{r}
lo3(15, 0.8, 0.01, 0.3)
go3(15, 0.8, 0.01, 0.3)
mo3(15, 0.8, 0.01, 0.3)
```

# Graficar dos curvas logisticas con igual $r$ (0.5) pero diferente $k$ (0.6 y 0.8):

```{r}
param3 = list(K=0.6, y0=0.01, r=0.5)
param4 = list(K=0.8, y0=0.01, r=0.5)
```


```{r}
ggplot(data = data.frame(t = 0), aes(x = t))+
  stat_function(fun = lo3, args=param3, aes(colour = "r=0.5;k=0.6")) +
  stat_function(fun = lo3, args=param4, aes(colour = "r=0.5;k=0.8")) +
  xlim(0,25) + ylim(0,1) +
  scale_colour_manual("Modelo \nLogístico", values = c("red", "blue"))
```

# Ahora, lo contrario, dos curvas logisticas con diferente $r$ (0.3 y 0.6) e igual $k$ (0.8):

```{r}
param5 = list(K=0.8, y0=0.01, r=0.4)
param6 = list(K=0.8, y0=0.01, r=0.6)
```

```{r}
ggplot(data = data.frame(t = 0), aes(x = t))+
  stat_function(fun = lo3, args=param5, aes(colour = "r=0.4;k=0.8")) +
  stat_function(fun = lo3, args=param6, aes(colour = "r=0.6;k=0.8")) +
  xlim(0,25) + ylim(0,1) +
  scale_colour_manual("Modelo \nLogístico", values = c("red","blue"))
```
